臺灣臺中地方法院刑事判決　　　　　　　94年度訴字第2197號
公　訴　人　臺灣臺中地方法院檢察署檢察官
被　　　告　甲○○
上列被告因毒品危害防制條例案件，經檢察官提起公訴（九十四
年度毒偵字第二六六五號），被告於準備程序中就被訴事實為有
罪之陳述，經詢問當事人之意見後，本院合議庭裁定由受命法官
獨任進行簡式審判程序，茲判決如下：
    主    文
甲○○連續施用第一級毒品，累犯，處有期徒刑壹年。扣案之注
射針筒壹支，沒收之；扣案之第一級毒品海洛因壹包（送驗結果
含第一級第六項毒品海洛因成分，淨重零點貳捌公克【空包裝重
零點壹捌公克】），沒收銷燬之。
    犯罪事實
一、甲○○前於民國八十七年間，因施用毒品案件，經本院以八
    十七年度毒聲字第一○○六號裁定送觀察、勒戒後，因無繼
    續施用毒品之傾向，經臺灣臺中地方法院檢察署檢察官於八
    十七年八月十二日以八十七年度偵字第一五九七○號為不起
    訴處分，又於同年間，因施用毒品案件，經本以八十七年度
    毒聲字第一八八○號裁定送執行觀察勒戒後，認有繼續施用
    毒品傾向，由本院以八十七年度毒聲字第二一七八號裁定令
    入戒治處所施以強制戒治一年，其間經停止戒治所餘期限付
    保護管束、撤銷停止戒治，於八十九年三月二十八日執行完
    畢；再於九十一年間，因施用毒品案件，經本院以九十一年
    度毒聲字第一六二五號裁定令入戒治處所施以強制戒治一年
    ，於九十二年六月十日執行期滿，並經檢察官提起公訴，本
    院於九十一年八月九日以九十一年度訴字第一六七六號判處
    有期徒刑一年確定，另於同年間，因過失致死案件，經臺灣
    南投地方法院於九十一年十月八日以九十一年度投交簡字第
    三一六號判決處有期徒刑四月確定，前開二罪經合併定應執
    行刑為有期徒刑一年二月，於九十三年七月二十三日縮刑期
    滿執行完畢。詎甲○○於前案強制戒治執行完畢釋放後五年
    內，又基於概括犯意，自九十四年一月初某日起至同年四月
    十七日中午不詳時間，在其位於臺中縣霧峰鄉○○路一五一
    號二樓之居所及桃園縣內不詳地點等處，將海洛因摻水置於
    注射針筒後注射入體內之方式，連續施用第一級毒品海洛因
    三十次，為警於九十四年一月十五日在上址查獲，並扣得第
    一級毒品海洛因一小包（含第一級第六項毒品海洛因成分，
    淨重○．二八公克【空包裝重○．一八公克】）及甲○○所
    有供施用毒品之注射針筒一支等物，再於同年四月十九日，
    為警在臺中縣霧峰鄉○○路與民權路口緝獲甲○○，經臺灣
    臺中地方法院檢察署檢察官採尿送驗後，始查悉上情。
二、案經臺中縣警察局霧峰分局報告臺灣臺中地方法院檢察署檢
    察官偵查起訴。
    理    由
一、訊據被告甲○○對於右開事實均坦承不諱，互核與證人林盛
    傳、林鴻章於警詢證述各節相符（證人於審判外之陳述，經
    被告及檢察官於本院審判程序同意作為證據，本院審酌該等
    陳述作成時之情況認為適當，核與刑事訴訟法第一百五十九
    條之五之規定相符，故採為認定本案犯罪事實之證據），被
    告甲○○於九十四年四月十九日採尿送驗結果，呈鴉片海洛
    因代謝物陽性反應，復經以GC/MS（氣相層析質譜儀）確認
    後，結果亦呈嗎啡陽性反應，有詮昕科技股份有限公司九十
    四年五月四日濫用藥物尿液檢驗報告一紙附卷可稽（見九十
    四年度毒偵字第二六六五號偵查卷第八頁），再查：
（一）如事實欄所示之時間地點為警查扣之第一級毒品海洛因一
      包，送驗結果含第一級第六項毒品海洛因成分，淨重○．
      二八公克（空包裝重○．一八公克），有法務部調查局九
      十四年三月八日調科壹字第120015309號鑑定通知書一份
      為證（見九十四年度毒偵字第一七一二號卷第八六頁），
      並有被告甲○○所有供施用第一級毒品海洛因所用之注射
      針筒一支扣案可證，是以被告甲○○自承於九十四年一月
      某不詳時間起至九十四年四月十七日中午不詳時間止，在
      位於臺中縣霧峰鄉○○路一五一號二樓之居所及桃園縣內
      不詳地點等處，將海洛因以水稀釋後置於注射針筒內注射
      身體之方式，連續施用海洛因三十次等語，即有所據，信
      屬可採。
（二）又被告甲○○於八十七年間，因施用毒品案件，經本院以
      八十七年度毒聲字第一○○六號裁定送觀察、勒戒後，因
      無繼續施用毒品之傾向，經臺灣臺中地方法院檢察署檢察
      官於八十七年八月十二日以八十七年度偵字第一五九七○
      號為不起訴處分，又於同年間，因施用毒品案件，經本以
      八十七年度毒聲字第一八八○號裁定送執行觀察勒戒後，
      認有繼續施用毒品傾向，由本院以八十七年度毒聲字第二
      一七八號裁定令入戒治處所施以強制戒治一年，其間經停
      止戒治所餘期限付保護管束、撤銷停止戒治，於八十九年
      三月二十八日執行完畢；再於九十一年間，因施用毒品案
      件，經本院以九十一年度毒聲字第一六二五號裁定令入戒
      治處所施以強制戒治一年，於九十二年六月十日執行期滿
      等情，有臺灣臺中地方法院檢察署刑案資料查註紀錄表及
      臺灣高等法院被告全國前案紀錄表各一紙在卷可參，被告
      於前開強制戒治執行完畢後五年內，再犯本案，依毒品危
      害防制條例第二十三條第二項規定，被告自應受刑事制裁
      ，應依法論科。本件事證業臻明確，被告犯行至堪認定。
二、核被告甲○○所為，係犯毒品危害防制條例第十條第一項之
    施用第一級毒品罪。次第：
（一）被告甲○○持有第一級毒品之低度行為，應為施用第一級
      毒品之高度行為所吸收，不另論罪。
（二）被告甲○○先後三十次施用第一級毒品海洛因之犯行，時
      間緊接，手段相同，所犯構成要件復相同，顯係基於概括
      犯意反覆為之，為連續犯，依刑法第五十六條規定論以一
      罪，並依法加重其刑。
（三）又被告甲○○曾於九十一年間，因施用毒品案件，經本院
      於九十一年八月九日以九十一年度訴字第一六七六號判處
      有期徒刑一年確定，另於同年間，因過失致死案件，經臺
      灣南投地方法院於九十一年十月八日以九十一年度投交簡
      字第三一六號判決處有期徒刑四月確定，前開二罪經合併
      定應執行刑為有期徒刑一年二月，於九十三年七月二十三
      日縮刑期滿執行完畢等情，有臺灣高等法院被告全國前案
      紀錄表、臺灣臺中地方法院檢察署刑案資料查註紀錄表各
      一份在卷可按，其受有期徒刑之執行完畢，五年以內再犯
      本件有期徒刑以上之罪，為累犯，依法遞加重其刑。
（四）爰審酌被告甲○○於八十七年間，因施用毒品案件，經本
      院以八十七年度毒聲字第一○○六號裁定送觀察、勒戒後
      ，因無繼續施用毒品之傾向，經臺灣臺中地方法院檢察署
      檢察官於八十七年八月十二日以八十七年度偵字第一五九
      七○號為不起訴處分，又於同年間，因施用毒品案件，經
      本以八十七年度毒聲字第一八八○號裁定送執行觀察勒戒
      後，認有繼續施用毒品傾向，由本院以八十七年度毒聲字
      第二一七八號裁定令入戒治處所施以強制戒治一年，其間
      經停止戒治所餘期限付保護管束、撤銷停止戒治，於八十
      九年三月二十八日執行完畢；再於九十一年間，因施用毒
      品案件，經本院以九十一年度毒聲字第一六二五號裁定令
      入戒治處所施以強制戒治一年，於九十二年六月十日執行
      期滿，竟仍不知戒惕，再度違犯本件毒品危害防制條例第
      十條第一項之罪，無視於毒品對於自身健康之戕害及國家
      對於杜絕毒品犯罪之禁令；其犯罪之動機、目的單純；又
      施用毒品係自戕行為，犯罪手段平和，亦未因此而危害他
      人，所生損害非大；再考之其於犯後坦承犯行，態度良好
      ，並參諸施用毒品者均有相當程度之成癮性及心理依賴，
      其犯罪心態與一般刑事犯罪之本質並不相同，應側重以適
      當之醫學治療及心理矯治處遇為宜等一切情狀，量處如主
      文所示之刑，以示懲儆。
三、扣案之第一級毒品海洛因一小包（送驗結果含第一級第六項
    毒品海洛因成分，淨重○．二八公克（空包裝重○．一八公
    克），有法務部調查局九十四年三月八日調科壹字第120015
    309號鑑定通知書一份為證（見九十四年度毒偵字第一七一
    二號卷第八六頁），係毒品危害防制條例第二條第二項第一
    款所定之第一級毒品，屬違禁物，不問是否為被告所有，應
    依毒品危害防制條例第十八條第一項前段之規定宣告沒收並
    銷燬之。另扣得之注射針筒一支，為被告甲○○所有供施用
    第一級毒品海洛因犯罪所用之物，業據被告供陳明確（見本
    院卷第二七頁），爰依刑法第三十八條第一項第二款規定，
    宣告沒收之。
據上論斷，應依刑事訴訟法第二百七十三條之一第一項、第二百
九十九條第一項前段，毒品危害防制條例第十條第一項、第十八
條第一項前段，刑法第十一條、第五十六條、第四十七條、第三
十八條第一項第二款，判決如主文。
本案經檢察官乙○○到庭執行職務
中    華    民    國   九十四   年   七   月  三十一  日
                         臺灣臺中地方法院刑事第十二庭
                                 法  官  劉  兆  菊
右正本證明與原本無異。
如不服本判決，應於判決送達後十日內向本院提出上訴狀，上訴
於臺灣高等法院臺中
分院( 須附繕本 )。
                                 書記官  孫  立  文
中    華    民    國   九十四   年   七   月  三十一  日
附錄本案所犯法條
毒品危害防制條例第十條第一項
施用第一級毒品者，處六月以上五年以下有期徒刑。
